臺灣高雄地方法院民事裁定
110年度消債清字第234號

聲  請  人  劉致承（原名：劉如勤、劉又銓）
0000000000000000

0000000000000000

0000000000000000


上列當事人因消費者債務清理事件聲請清算，本院裁定如下：
    主  文
聲請人劉致承自中華民國一一一年五月十一日下午四時起開始清
算程序。
命司法事務官進行本件清算程序。
    理  由
一、按債務人不能清償債務或有不能清償之虞者，得依本條例所
     定更生或清算程序，清理其債務；債務人於法院裁定開始
    更生程序或許可和解或宣告破產前，得向法院聲請清算；法
    院開始清算程序之裁定，應載明其年、月、日、時，並即時
    發生效力；法院開始更生或清算程序後，得命司法事務官進
    行更生或清算程序，必要時得選任律師、會計師或其他適當
    之自然人或法人1人為監督人或管理人，消費者債務清理條
    例（下稱消債條例）第3條、第80條前段、第83條第1項、第
    16條第1項分別定有明文。
二、聲請意旨略以：伊有不能清償債務情事，前依消債條例規定
    ，向本院聲請清算，因未經前置協商程序，視其清算之聲請
    為法院調解之聲請，經移付調解程序，惟調解不成立。伊又
    未經法院裁定開始更生程序或許可和解或宣告破產，爰聲請
    清算等語。
三、經查：
  ㈠聲請人前於民國110年4月19日依消債條例向本院聲請清算，
    因未經前置協商程序，視其清算之聲請為法院調解之聲請，
    而移付調解程序，經本院以110年度司消債調字第223號受理
    ，於110年9月7日調解不成立，移回清算程序等情，業經本
    院依職權調取上開卷宗核閱無訛。
  ㈡聲請人於107年度至110年度均無申報所得，名下無財產；又
    聲請人自陳為房地產仲介，與凱璿不動產股份有限公司(下
    稱凱璿公司)合作，依買賣交易價金及參與仲介人數比例計
    算仲介費，再分配予各應得者，論件計酬，酬金以現金給付
    ，平均每月收入約12,000元，前於110年6月4日領取疫情紓
    困補助10,000元，於104年12月3日領取勞保老年給付693,35
    8元，未領取其他補助或給付等情，有107年至108年綜合所
    得稅各類所得資料清單及財產歸屬資料清單【本院110年度
    消債清字第73號卷（下稱前案卷）第5頁、第15至16頁】、1
    09年至110年稅務電子閘門財產所得調件明細表（本案卷第3
    7頁、第78頁）、財產及收入狀況說明書（前案卷第12至13
    頁）、債權人清冊（前案卷第17至19頁）、戶籍謄本（前案
    卷21頁）、勞工保險被保險人投保資料表（本案卷第17至18
    頁）、個人商業保險查詢結果表（本案卷第24至25頁）、財
    團法人金融聯合徵信中心前置協商專用債權人清冊（前案卷
    第9至11頁）、信用報告（前案卷第6至8頁）、社會補助查
    詢表（本案卷第33至35頁）、租金補助查詢表（本案卷第36
    頁）、勞動部勞工保險局函（本案卷第31頁）、勞動部勞動
    力發展署高屏澎東分署函（本案卷第32頁）、勞保局已領老
    年給付 證明（本案卷第23頁）、自願職保被保險人投保資
    料表（本案卷第21頁）、健保投保紀錄（本案卷第19至20頁
    ）、存簿（本案卷第26至27頁）、勞工生活補貼核定名冊（
    本案卷第50頁）、收入切結書（本案卷第22頁）、凱璿不動
    產股份有限公司陳報狀（本案卷第73頁）等附卷可參。依聲
    請人上述工作、收入情形，認以聲請人自陳每月收入12,000
    元，核算其償債能力之基礎，堪認妥適。
  ㈢關於聲請人個人日常必要支出部分，聲請人主張每月支出11,
    995元（無房屋租金）乙情。按債務人必要生活費用，以最
    近1年衛生福利部或直轄市政府所公告當地區每人每月最低
    生活費1.2倍定之，消債條例第64條之2第1項定有明文。本
    院參酌衛福部社會司所公告111年度高雄市最低生活費為14,
    419元，1.2倍即17,303元。又聲請人陳稱居住於母親所有房
    屋，其無房屋費用支出，故於計算聲請人個人每月必要生活
    費時，應扣除房租支出所佔比例（約為24.36％）以13,088元
    為限【計算式：17,303×（1－24.36%）＝13,088】，而聲請人
    主張每月必要支出約11,995元，未逾此金額，尚屬合理，應
    予採計。
  ㈣綜上所述，聲請人每月平均收入約12,000元，扣除必要生活
    費11,995元後，僅餘5元。而聲請人目前負債總額為10,544,
    576元（本院110年度司消債調字第223號卷第20頁、第28至4
    1頁、第56至60頁、第75至88頁、第92頁，包括：華南銀行
    、國泰世華銀行、遠東銀行、兆豐銀行、永豐銀行、元大銀
    行、台新銀行、長鑫資產管理股份有限公司、金陽信資產管
    理股份有限公司、滙誠第一資產管理股份有限公司、萬榮行
    銷股份有限公司），以上開餘額按月攤還結果，至少約須17
    5743年（計算式：10,544,576÷5÷12＝175743）始能清償完畢
    ，堪認聲請人確有不能清償債務之情事。從而，聲請人向本
    院聲請清算，應予准許，並命司法事務官進行本件清算程序
    。
四、依消債條例第11條第1 項、第83條第1 項、第16條第1 項，
    裁定如主文。
中　　華　　民　　國　　111 　年　　5 　　月　　11　　日
              　　民事庭　　  法　官　李育信
以上正本係照原本作成。
本裁定不得抗告。
中　　華　　民　　國　　111 　年　　5 　　月　　11　　日
  　                          書記官　何福添